臺灣彰化地方法院刑事判決
111年度交易字第4號
公  訴  人  臺灣彰化地方檢察署檢察官
被      告  黃昱林


上列被告因公共危險案件，經檢察官提起公訴（110年度偵字第1
1965號），本院改依簡式審判程序審理，判決如下：
    主    文
黃昱林駕駛動力交通工具，吐氣所含酒精濃度達每公升零點二五
毫克以上，累犯，處有期徒刑捌月。
    犯罪事實
一、黃昱林自民國110年9月28日晚間7時許起至同日晚間8時許止
    ，在彰化縣鹿港鎮獅子會會館內，飲用啤酒後，乘車回到彰
    化縣和美鎮南軒路58巷20弄11號住處休息。之後其仍處於不
    能安全駕駛動力交通工具之程度，竟基於酒後不能安全駕駛
    動力交通工具之犯意，於翌(29)日上午7時許，自上址住處
    ，駕駛車牌號碼000-0000號自小客車上路。嗣於同（29）日
    上午7時41分許，途經彰化縣和美鎮鹿和路與仁和路路口，
    不慎追撞前方停等紅燈、由梁益彰所駕駛之車牌號碼000-00
    00號自小客車(無人受傷)。嗣經員警獲報到場處理，並對黃
    昱林實施吐氣酒精濃度測試，測得其吐氣所含酒精濃度達每
    公升0.54毫克，已逾每公升0.25毫克之法定不能安全駕駛標
    準。
二、案經彰化縣警察局和美分局報告臺灣彰化地方檢察署檢察官
    偵查起訴。
    理    由
一、被告黃昱林所犯之本案犯罪，係死刑、無期徒刑、最輕本刑
    為3年以上有期徒刑以外之罪。其於準備程序就上開被訴事
    實為有罪之陳述，經本院告知簡式審判程序之旨，並聽取其
    與公訴人之意見後，認無不得或不宜改依簡式審判程序進行
    之情事。爰依刑事訴訟法第273條之1第1項、第284條之1規
    定，進行簡式審判程序，先予敘明。
二、上揭犯罪事實，業據被告於警詢、偵查及本院審理中均坦承
    不諱（見偵卷第19至22、101至102頁、本院卷第45頁），核
    與證人梁益彰於警詢時之證述相符（見偵卷第23至25頁），
    並有彰化縣警察局道路交通事故現場圖、調查報告表㈠、㈡-1
    各1件、現場照片11張、道路交通事故當事人酒精測定紀錄
    表1件、舉發違反道路交通管理事件通知單2件在卷可佐（見
    偵卷第33至53頁），足認被告前揭不利於己之自白應與事實
    相符。綜上，本案事證明確，被告上開犯行，可以認定，應
    予論罪科刑。
三、論罪科刑：
  ㈠查被告行為後，刑法第185條之3第1項於111年1月28日修正公
    布，並於同年月30日施行。條文修正前、後之構成要件均相
    同，僅就法定刑部分，由修正前規定之「2年以下有期徒刑
    ，得併科新臺幣（下同）20萬元以下罰金」，提高為修正後
    之「3年以下有期徒刑，得併科30萬元以下罰金」。則比較
    新舊法之結果，修正後之規定並未較有利於被告，應依刑法
    第2條第1項前段規定，適用行為時即修正前之刑法第185條
    之3第1項第1款規定論處。是核被告所為，係犯修正前刑法
    第185條之3第1項第1款之公共危險罪。
　㈡被告前因不能安全駕駛動力交通工具案件，經本院先後以105
    年交簡字第2271號判決判處有期徒刑6月、105年交簡字第23
    67號判決判處有期徒刑6月、105年度交易字第653號判決判
    處有期徒刑7月確定，再經本院以106年度聲字第741號裁定
    應執行有期徒刑1年4月確定，於106年12月20日縮短刑期假
    釋出監付保護管束，並於107年4月3日保護管束期滿未經撤
    銷，視為執行完畢等情，有臺灣高等法院被告前案紀錄表1
    件在卷可按（見本院卷第17至20頁），其於上開有期徒刑執
    行完畢後，5年以內故意再犯本案有期徒刑以上之罪，符合
    刑法第47條第1項累犯規定。且本院審酌本案與上開前科紀
    錄，為相同之犯罪態樣，是被告再犯本案，足認其刑罰反應
    力薄弱。從而，本案不因累犯之加重致被告所受刑罰因而受
    有超過其所應負擔罪責，或使其人身自由因而受過苛侵害之
    情形，適用累犯加重之規定，核無司法院大法官釋字第775
    號解釋所稱「不符合罪刑相當原則、抵觸憲法第23條比例原
    則」之情形，是應依刑法第47條第1項之規定，加重其刑。
  ㈢爰以行為人之責任為基礎，審酌被告明知酒後駕駛動力交通
    工具，對其本人及其他用路人之生命、身體、財產安全，皆
    具有高度之危險性，仍猶於服用酒類後，已處於不能安全駕
    駛動力交通工具之狀態下，執意駕車，其漠視自身及公眾之
    安全，甚屬可議。再考量被告經測得吐氣所含酒精濃度高達
    每公升0.54毫克之犯罪情節。兼衡被告除有上述前科外，另
    因不能安全駕駛動力交通工具案件，經臺灣臺中地方法院以
    93年度中交簡字第1087號判決判處拘役40日確定，本院以10
    0年度交簡字第1732號判決判處有期徒刑3月確定等情，此有
    前揭臺灣高等法院被告前案紀錄表存卷可參（見本院卷第12
    至13、16頁），被告竟仍再犯本案，顯見其未能悔改並記取
    教訓；惟念及被告坦承犯行，現在有在醫院進行戒酒治療之
    犯後態度（見本院卷第49頁鹿港基督教醫院診斷書）；暨被
    告自述學歷為高職畢業之智識程度，做油漆，需要扶養母親
    、前妻、兒子、姪子及姪女之生活狀況（見本院卷第46頁）
    等一切情狀，乃量處如主文所示之刑。
據上論斷，應依刑事訴訟法第273條之1第1項、第284條之1、第2
99條第1項前段，刑法第2條第1項前段、（修正前）第185條之3
第1項第1款、第47條第1項，刑法施行法第1條之1第1項，判決如
主文。
本案經檢察官吳怡盈提起公訴，檢察官陳靚蓉到庭執行職務。
中　　華　　民　　國　　111 　年　　3 　　月　　4 　　日
                  刑事第六庭    法      官  張琇涵
以上正本證明與原本無異。
如不服本判決應於收受判決後20日內向本院提出上訴書狀，並應
敘述具體理由。其未敘述上訴理由者，應於上訴期間屆滿後20日
內向本院補提理由書( 均須按他造當事人之人數附繕本) 「切勿
逕送上級法院」。
中　　華　　民　　國　　111 　年　　3 　　月　　4 　　日
                                書  記  官  潘佳欣
附錄論罪科刑法條全文：
修正前中華民國刑法第185條之3
駕駛動力交通工具而有下列情形之一者，處2年以下有期徒刑，
得併科20萬元以下罰金：
一、吐氣所含酒精濃度達每公升零點二五毫克或血液中酒精濃度
    達百分之零點零五以上。
二、有前款以外之其他情事足認服用酒類或其他相類之物，致不
    能安全駕駛。
三、服用毒品、麻醉藥品或其他相類之物，致不能安全駕駛。
因而致人於死者，處3年以上10年以下有期徒刑；致重傷者，處1
年以上7年以下有期徒刑。
曾犯本條或陸海空軍刑法第54條之罪，經有罪判決確定或經緩起訴處分確定，於五年內再犯第1項之罪因而致人於死者，處無期徒刑或5年以上有期徒刑；致重傷者，處3年以上10年以下有期徒刑。